臺灣高等法院臺南分院民事裁定  100年度抗字第123號
抗  告  人  李少甄
相  對  人  李浩然
上列抗告人因與相對人間所有權移轉登記等（移轉管轄）事件，
對於中華民國100年6月22日臺灣嘉義地方法院所為裁定（100年
度訴字第215號）提起抗告，本院裁定如下：
    主  文
抗告駁回。
抗告訴訟費用新台幣壹仟元由抗告人負擔。
    理  由
一、按「訴訟之全部或一部，法院認為無管轄權者，依原告聲請
    或依職權以裁定移送於其管轄法院。」，民事訴訟法第28條
    第1項定有明文。
二、抗告意旨略以：依民事訴訟法第10條第2項規定「因不動產
    涉訟者，得由不動產所在地之法院管轄。」，本件抗告人起
    訴請求相對人應偕同辦理變更系爭房屋即不動產之稅籍登記
    ，即係因不動產涉訟，依法得由不動產所在地即原審法院管
    轄，原裁定誤認無管轄權，係有違誤。又同法第17條「因登
    記涉訟者，得由登記地之法院管轄。」，稅籍變更為依法須
    登記之事項，並應在嘉義市政府稅務局辦理登記，是抗告人
    訴請相對人應偕同辦理系爭房屋之變更稅籍登記，依前開規
    定原法院亦有管轄權。另依同法第14條「因關於財產管理有
    所請求而涉訟者，得由管理地之法院管轄。」，抗告人訴請
    相對人給付租金二分之一，核屬因財產管理有所請求而涉訟
    ，原法院非無管轄權，原裁定亦誤認無管轄權，因此為移轉
    管轄之裁定，為此，請求廢棄原裁定云云。
三、茲查，本件相對人住所地係在彰化縣，依民事訴訟法第1條
    之規定，臺灣彰化地方法院對於本件應有普通審判籍管轄權
    ，雖抗告人主張起訴之訴訟標的其中一項「請求相對人應協
    同變更嘉義市○○路134號未保存建物之稅籍登記資料」，
    茲查上開未保存建物並未依法登記，僅生事實上之處分權，
    並非須經稅籍登記始能發生私權之移轉或變更之法律效果，
    況且，抗告人係本於兩造之「協議書」而為本項之請求，其
    法律關係為履行協議，此非因不動產物權涉訟至明；至於民
    事訴訟法第17條所稱之「因登記涉訟」，係指私權之取得，
    移轉或喪失依法律規定需經登記之事件涉訟，如不動產登記
    、法人登記、公司登記、船舶登記、民用航空器登記、礦業
    登記、著作權登記、商業登記、夫妻財產制登記、水權登記
    、漁業登記等而言，並不包括變更稅籍登記資料在內，因此
    相對人請求變更稅籍登記資料部分，原法院並無管轄權。另
    抗告人起訴請求相對人給付租金二分之一部分，亦非抗告人
    所指「關於財產管理有所請求而涉訟」（所謂財產管理有所
    請求而涉訟，係指委任契約、無因管理、或其他法律上之規
    定管理本人財產而涉訟，如請求計算報告、請求償還費用、
    請求返還管理權、解除管理權所發生之訴訟等情形）。又抗
    告人另請求之系爭存款、租金及股票收益148萬2904元部分
    ，既無專屬管轄之特別審判籍，依法仍應由抗告人住所地之
    法院管轄，以上抗告人起訴三項訴訟標的，原審法院認無管
    轄權，為維護相對人應訴之權益，依職權將本案裁定移送於
    有管轄權之臺灣彰化地方法院，經核尚無違誤，抗告意旨指
    摘原裁定不當，求為廢棄，非有理由，應予駁回。
據上論結，本件抗告為無理由，依民事訴訟法第495條之1第1項
、第449條第1項、第95條、第78條，裁定如主文。
中    華    民    國   100    年    7     月    29    日
                  民事第二庭    審判長法  官  陳光秀
                                      法  官  莊俊華
                                      法  官  曾平杉
上為正本係照原本作成。
本件不得抗告。
中    華    民    國   100    年    8     月    1     日
                                      書記官  葉秀珍